# 请教陈版：非经问题

提问人：跨度防护 时间：2018-07-24 14:03:38
1 、A为B母公司，持股100%，A长投金额为100,2018年A处置B，卖价 110 ，差额 10 计入A单体报表投资收益； 2 、合并层面投资收益为卖价 110 扣减处置日B净资产金额 105 ，为 5 ； 3 、A的税率为15%，B的税率为25%。因该处置投资收益属于非经常性损益，从单体层面看，非经净额=10-10 15%=8.5 ；合并层面非经净额 = （ 10-5 ） -10 15%=3.5吗？

回答人：chenyiwei
单体层面非经的计算基本合理（但一般情况下单体层面的非经是不需要单独披露的）；合并报表层面的非经计算则取决于此前是否已就B公司的净资产变动在合并报表层面确认了递延所得税负债，如果已经确认，则递延所得税负债转回的损益影响也计入合并层面的非经常性损益。

提问人：跨度防护 时间：2018-07-24 20:22:06
净资产的变动确认递延所得税负债，这个是指？

回答人：chenyiwei
在权益法确认投资收益、其他综合收益等时，如果日后有处置该股权的计划，则需就这部分权益变动确认递延所得税负债影响。

提问人：跨度防护 时间：2018-07-27 20:05:03
处置子公司股权时，母公司报表已经缴税，该事项已完结，合并报表还需要确认递延所得税？

回答人：chenyiwei
我说的是此前在作出处置决策时是否确认了递延所得税负债，不是说在处置后还有递延所得税影响。